

MAYRA FERNANDA BLANCO SUÁREZ

Psicóloga

PERFIL PROFESIONAL

Psicóloga egresada de la Universidad Pontificia Bolivariana, con experiencia en intervención terapéutica bajo enfoque comportamental ABA y en población con autismo. Con capacidad de trabajo en equipo, manejo de grupos, especialmente de niños y adolescentes. Con conocimiento en metodología de la investigación y desarrollo de proyectos. Capaz de realizar evaluación, diagnostico e intervención en los diferentes campos de acción.

DATOS DE CONTACTO

Celular: 3183779994

Correo: mayraf.blanco@hotmail.com

FORMACIÓN ACADÉMICA

Universidad Pontificia Bolivariana - Bucaramanga

Psicología, 2018

- Proyecto de grado: Estructura factorial exploratoria del cuestionario de abordaje actitudinal de conflicto para estudiantes de secundaria
- Integrante del Semillero Calidad de Vida en la Tercera Edad
- Artículo de investigación: Estilos de crianza que inciden en la presencia de ciberbullying en un colegio público de Bucaramanga. Revista Electrónica Psicoespacios (2017), Vol 11- No. 18, pp. 95-114. ISSN 2145-2776.
- Beca Juan Pablo II

EXPERIENCIA LABORAL

Terapeuta comportamental

Asopormen, Septiembre 2019-Actual

- Evaluación e intervención terapéutica bajo enfoque comportamental ABA a niños con autismo
- Elaboración de informes de evaluación e intervención bajo enfoque ABA

Practica - clínica

<u>IPS de la Universidad Pontificia Bolivariana,</u> Julio 2017-Noviembre 2017

- Recepción de casos
- Atención individual a niños y adolescentes usuarios de la IPS
- Elaboración de informes clínicos
- Desarrollo de protocolo de atención a pacientes adultos con depresión

Practica - social

<u>Granja Autosostenible para la Rehabilitación de</u>
<u>Víctimas de Minas Antipersonal</u>, Enero 2017-Mayo 2017

- Acompañamiento a habitantes de la granja
- Desarrollo de un instrumento de evaluación en pro de una cultura de paz en estudiantes de Secundaria

Practica - educativa

<u>Centro de Proyección Social Su Santidad Papa</u> <u>Francisco</u>, Julio 2016-Noviembre 2016

- Apoyo al área de psicología de un colegio del municipio de Piedecuesta
- Desarrollo de habilidades de liderazgo en estudiantes de secundaria

CURSOS Y DIPLOMADOS

· Diplomado en Humanización en la prestación de servicios en salud.

Servicio Nacional de Aprendizaje - SENA

40 horas

2020

• Diplomado en Atención Integral en Salud a Víctimas de Violencia Sexual

Politécnico de Colombia

120 Horas

2020

· Diplomado en Educación Inclusiva.

Politécnico de Colombia

120 horas

2019

· Diplomado en Prevención e intervención del acoso escolar-Bullying.

Politécnico de Colombia

120 horas

2018

Curso Estrategias pedagógicas para el desarrollo del pensamiento.

Servicio Nacional de Aprendizaje - SENA

40 horas

2018

Curso Pedagogía humana.

Servicio Nacional de Aprendizaje - SENA

40 horas

2018

• Capacitación Virtual Sistema de Gestión de la Seguridad y Salud en el Trabajo.

SURA

50 Horas

2017

Curso Diseño de Instrumentos de Evaluación

Servicio Nacional de Aprendizaje - SENA

40 horas

2017

• Curso Primeros Auxilios Psicológicos.

Universidad Pontificia Bolivariana seccional Bucaramanga

20 horas

2017

HABILIDADES PROFESIONALES

- Evaluación e intervención psicológica
- Intervención a niños y adolescentes
- Entrevista clínica
- Orientación profesional
- Desarrollo de proyectos de investigación
- Manejo de Microsoft Office
- Manejo de IBM SPSS
- Elaboración de informes psicológicos

HABILIDADES PERSONALES

- Trabajo en equipo
- Flexibilidad
- Capacidad de planificación
- Capacidad de adaptación
- Organizada
- Comunicación oral y escrita
- Proactiva
- Autónoma